臺灣臺中地方法院刑事判決　　　　　　　99年度訴字第3253號
公　訴　人　臺灣臺中地方法院檢察署檢察官
被　　　告　路光華
　　　　　　施美枝
　　　　　　高淑玲
共　　　同
選任辯護人　洪錫欽　律師
上列被告等因妨害風化案件，經檢察官提起公訴（99年度偵字第
20243號、第20244號、第20645號），被告等於準備程序中就被
訴事實均為有罪之陳述，受命法官於聽取當事人之意見後，由本
院合議庭裁定由受命法官獨任以簡式審判程序判決如下：
    主    文
路光華共同意圖使女子與他人為猥褻之行為，而容留以營利，處
有期徒刑參月，如易科罰金，以新臺幣壹仟元折算壹日。扣案如
附表一編號1至4號、6至11號、13至19號、21至22號、附表二編
號1至2號、4至8號、10-13號所示之物均沒收。
施美枝共同意圖使女子與他人為猥褻之行為，而容留以營利，累
犯，處有期徒刑伍月，如易科罰金，以新臺幣壹仟元折算壹日。
扣案如附表一編號1至4號、6至11號、13至19號、21至22號、附
表二編號1至2號、4至8號、10-13號所示之物均沒收。
高淑玲共同意圖使女子與他人為猥褻之行為，而容留以營利，處
有期徒刑陸月，併科罰金新臺幣陸萬元，有期徒刑如易科罰金以
新臺幣壹仟元折算壹日，罰金如易服勞役以新臺幣壹仟元折算壹
日。扣案如附表一編號1至4號、6至11號、13至19號、21至22 號
、附表二編號1至2號、4至8號、10-13號所示之物均沒收。
    犯罪事實
一、高淑玲自民國99年2月中旬某日起，在臺中市○○區○○路3
    段107之16號經營「金鼎瘦身美容美容養生館」（下稱「金
    鼎養生館」)，嗣於同年3月1日起與施美枝共同基於意圖使
    女子與他人為猥褻行為而媒介、容留以營利之犯意聯絡，由
    高淑玲出資及提供上址「金鼎養生館」為經營場所，並以每
    月新臺幣(下同)3萬5千元代價雇用施美枝(前於95年間因妨
    害風化案件，經本院判處有期徒刑1年確定，嗣經法院裁定
    減刑為有期徒刑6月確定，甫於96年12月18日易科罰金執行
    完畢)擔任現場負責人員，負責向前來消費之男客媒介說明
    該店有從事俗稱「半套」之猥褻服務及收費方式，並調派、
    安排陳彥霓、陳色環、林尉親、王梓晴、郭美珍、裴玉雪等
    成年女子至館內包廂內與各該不特定男客為所稱「半套」性
    交易（即以手按摩男性性器至射精）之猥褻行為，其等共同
    媒介、容留女子與男客為猥褻行為之性交易，均以每次90分
    鐘為單位(起訴書誤載為每2小時為單位)，收費1700元（內
    含100元清潔費），並由施美枝從中抽取4成之營利佣金，再
    轉交予高淑玲收取牟利，其餘6成則歸提供性服務之陳彥霓
    、陳色環、林尉親、王梓晴、郭美珍、裴玉雪等小姐所有。
    嗣高淑玲、施美枝復自同年7月21日起共同承上開同一犯意
    聯絡，以高淑玲所承接經營設於臺中市○○區○○路97號1
    、2樓之「東帝美容養生館」(嗣並自同年月8月10日起更名
    為「依蝶美容養生館」，下稱「依蝶養生館」）為場所，高
    淑玲並以月3萬元代價雇用具共同犯意聯絡之路光華擔任該
    場所之現場負責人員，負責向前來消費之男客媒介說明該店
    有從事俗稱「半套」之猥褻服務及收費方式，並調派、安排
    容留陳彥霓、陳色環、林尉親、王梓晴、郭美珍、裴玉雪等
    成年女子至館內包廂內與各該不特定男客為所稱「半套」性
    交易（即以手按摩男性性器至射精）之猥褻行為，其等共同
    媒介、容留女子與男客為猥褻行為之性交易，均以每次2小
    時為單位，收費2100元（內含100元清潔費），並由路光華
    負責從中抽取四成之營利佣金，再轉交(有時直接轉交有時
    透過施美枝轉交)予高淑玲收取牟利。嗣於(一)99年8月30
    日20時30分許，男客陳重光前往上址「金鼎養生館」消費，
    由當時在店內之施美枝向陳重光媒介該店有俗稱半套服務及
    收費標準後，即由陳彥霓在該館2樓A3包廂內，與陳重光為
    按摩生殖器之猥褻行為，因甫性交易完成警察即至該店查獲
    (詳後述)，陳重光乃尚未給付性交易代價。(二)99年8月30
    日21時許，男客葉在俊前往上址「金鼎養生館」消費，由當
    時在店內之施美枝媒介並容留陳色環在該館2樓A2包廂內與
    葉在俊為按摩生殖器之猥褻行為，因尚未完成性交易警察即
    至該店查獲(詳後述)，葉在俊乃尚未給付性交易代價。(三
    )99年8月30日21時30分許，男客陳鎮宇前往上址「金鼎養生
    館」消費，由當時在店內之施美枝媒介並容留林尉親在該館
    2樓A1包廂內與陳鎮宇為按摩生殖器之猥褻行為，因尚未完
    成性交易警察即至該店查獲(詳後述)，陳鎮宇乃尚未給付性
    交易代價。(四)99年8月30日20時許，男客黃威翔前往上址
    「依蝶養生館」消費，由當時在店內之路光華媒介並容留斐
    玉雪在該館A2房間內與黃威翔為按摩生殖器之猥褻行為，因
    尚未完成性交易警察即至該店查獲(詳後述)，黃威翔乃尚未
    給付性交易代價。嗣於99年8月30日22時許，為警持本院核
    發之搜索票，前往上開2養生館執行搜索時，在「金鼎養生
    館」當場查獲陳彥霓與男客陳重光，陳色環與男客葉在俊，
    林尉親與男客陳鎮宇，正在進行「半套」性交易之猥褻行為
    、其他在場小姐王梓晴、郭美珍、現場負責人施美枝等人，
    並扣得如附表一所示之物；及在「依蝶養生館」當場查獲裴
    玉雪與男客黃威翔，正在進行「半套」性交易之猥褻行為，
    及其他在場男客簡志穎(甫至「依蝶養生館」準備為「半套
    」性交易之猥褻行為)及現場負責人路光華等人，並扣得如
    附表二所示之物，因而查獲上情。
    理     由
一、上揭犯罪事實，業據被告高淑玲、施美枝於警詢及偵審中、
    被告路光華於偵審中坦承不諱，互核相符，並與證人陳重光
    、陳鎮宇、葉在俊、黃威翔於警詢及偵查中；證人簡志穎於
    警詢中證述情節相吻合，另證人陳彥霓於偵查中亦不否認伊
    有提供半套性服務等語(見99年度偵字第20244號偵查卷第50
    頁)；證人斐玉雪於偵查中亦結證：伊係「金鼎養生館」之
    小阻，施美枝叫伊至「依蝶養生館」支援等語(見同上偵卷
    第52頁背面、53頁)；證人即被告路光華於偵查中亦結證：
    客人來消費的錢伊收取後每天轉交予高淑玲，如高淑玲沒有
    來收取，伊會拿去「金鼎養生館」交予施美枝，再由施美枝
    轉交予高淑玲等語(見99年度偵字第20243號偵查卷第27頁)
    ，此外復有現場圖2份、查獲現場照片計28張在卷可稽，並
    有上揭如犯罪事實欄所載之物扣案可資佐證，足認被告3人
    之自白均與事實相符，堪可採信。至證人陳色環、林尉親、
    王梓晴、郭美珍、裴玉雪等人於警詢及偵查中雖均否認有何
    與男客為俗稱「半套」之猥褻服務云云，惟渠等所述情節既
    與被告3人互核相符且與證人陳重光、陳鎮宇、葉在俊、黃
    威翔於警詢及偵查中證述情節相符吻合之供述不符，均顯係
    逃避自己涉嫌違反社會秩序維護法行為之詞，要難採為被告
    3 人有利之認定，附此敘明。綜上所述，本案事證明確，被
    告3人犯行，均堪認定，皆應依法論科。
二、核被告3人所為，均係犯刑法第231條第1項之意圖使女子與
    他人為猥褻之行為，而容留以營利罪。被告3人媒介後進而
    容留女子從事猥褻之行為，媒介之低度行為，應為容留之高
    度行為所吸收，僅論以容留猥褻之罪。又按刑事法若干犯罪
    行為態樣，本質上原具有反覆、延續實行之特徵，立法時既
    予特別歸類，定為犯罪構成要件之行為要素，則行為人基於
    概括之犯意，在密切接近之一定時、地持續實行之複次行為
    ，倘依社會通念，於客觀上認為符合一個反覆、延續性之行
    為觀念者，於刑法評價上，即應僅成立一罪。學理上所稱「
    集合犯」之職業性、營業性或收集性等具有重複特質之犯罪
    均屬之，例如經營、從事業務、收集、販賣、製造、散布等
    行為概念者是（最高法院95年度臺上字第46 86號判決參照
    ），衡以意圖使女子與他人為猥褻之行為，而媒介、容留以
    營利者，依其犯罪內容，客觀上本即有於短時內密集、反覆
    實行犯罪之性質，行為人主觀上亦係基於反覆實施之犯意為
    之，故如將各次媒介、容留行為在刑法上逐一評價並分別論
    處罪刑，將產生刑罰過重之不合理現象。準此，本院認此類
    型犯罪於刑法修正施行後應改論以集合犯之實質上一罪。且
    查，被告高淑玲雖係於99年7月21日起增加上址「依蝶養生
    館」為犯罪場所，惟「依蝶養生館」並未另行僱用應召小姐
    ，而係由「金鼎養生館」之小姐支援，業據被告高淑玲於偵
    查中供述明確(見99年度偵字第20645號偵查卷第25頁)，核
    與證人斐玉雪於偵查中證稱：伊係「金鼎養生館」之小阻，
    施美枝叫伊至「依蝶養生館」支援等語(見同上偵卷第52 頁
    背面、53頁)相符，則被告高淑玲、施美枝2人均顯係承前同
    一犯意為之，僅係增加犯罪場所而已，應可認定。是被告3
    人迄至為警查獲時止，所為反覆多次之容留行為，依上開說
    明，於刑法評價上，應認係集合多數犯罪行為而構成意圖使
    女子與他人為猥褻之行為，而容留以營利之獨立犯罪類型，
    均應僅成立一罪。被告高淑玲、施美枝2人就99年3月1日至
    同年7月20日止之犯罪事實；被告高淑玲、施美枝及路光華3
    人自99年7月21日起至同年8月30日止之犯罪事實，具有犯意
    聯絡及行為分擔，均為共同正犯。查，被告施美枝前於95年
    間因妨害風化案件，經本院判處有期徒刑1年確定，嗣經法
    院裁定減刑為有期徒刑6月確定，於96年12月18日易科罰金
    執行完畢，有臺灣高等法院被告前案紀錄表1份在卷可稽，
    其於受有期徒刑執行完畢後5年內再為本件有期徒刑以上之
    罪，為累犯，應依刑法第47第1項規定加重其刑。爰分別審
    酌被告施美枝前已有妨害風化犯行，被告路光華前有違反麻
    醉藥品管理條例案件前科，被告高淑玲前無犯罪紀錄，有臺
    灣高等法院被告前案紀錄表3份在卷可按；其等3人意圖營利
    容留女子與不特定男客為猥褻行為，危害社會善良風俗，背
    離社會價值觀念，各別就其等涉案之程度、時間、犯罪動機
    、目的、手段尚屬平和；其等事後均坦承犯行，態度尚佳；
    及被告施美枝前揭妨害風化犯行，雖經本院判處有期徒刑1
    年確定在案，惟被告施美枝前案係矢口否認犯罪，且該案犯
    罪型態係包括性交及猥褻，本案則係直承犯罪，且犯罪型態
    侵有猥褻，二者犯後態度及嚴重程度均不相同，且施美枝係
    因父母賴其扶養，父親且患有血管性失智症、血管性巴金森
    氏症，在經濟壓力之下始再為本案犯行，業據其於審理中供
    明在卷，並有中山醫學大學附設醫院診斷證明書1份在卷可
    稽，其於警詢及偵審中均直承犯行，深表悔意；被告路光華
    參與犯罪之時間僅1個月餘，且患有精神官能性憂鬱症，有
    行政院衛生署彰化醫院診斷證明書1份在卷可稽；被告高淑
    玲前無犯罪紀錄，素行尚可，本次因一時迷失貪圖從事色情
    行業之利潤以致觸法犯紀，其於本院中已宣稱日後不再涉入
    色情行業，會從事正當職業等情狀，認與其令其等3位被告
    入監服刑，不如讓其等有機會易科罰金或易服社會勞動之機
    會，使其等能夠改過自新，從事正當行業等一切情狀，各量
    處如主文所示之刑，並就有期徒刑部分諭知易科罰金之折算
    標準，及就被告高淑玲所處罰金刑部分諭知易服勞役之折算
    標準。
三、末按，共同正犯因相互間利用他人之行為，以遂行其犯意之
    實現，本於責任共同之原則，有關沒收部分，對於共犯間供
    犯罪所用之物，自均應為沒收之諭知。查扣案如附表一編號
    1號所示現金3000元、附表二編號1號所示現金2000元，均係
    被告3人共同犯罪所得，且屬被告高淑玲所有；如附表一編
    號22號所示在施美枝薪資袋內扣得之現金3000元，係被告施
    美枝向被告高淑玲預支之薪水，核亦屬被告3人犯罪所得，
    且屬被告施美枝所有；扣案如附表一編號2號至4號、6至11
    號、13-21號及附表二編號3號、5至8號、10至13號所示之物
    ，均係被告3人共同犯罪所用之物，且屬被告高淑玲所有，
    業據被告3人於99年12月14日審理中供陳在卷，應分別依刑
    法第38條第1項第2款及第3款之規定予以宣告沒收。至扣案
    如附表一編號20號所示之物，則非屬被告所有；附表一編號
    5 號、12號及附表二編號3號、9號等物，核尚非供本案犯罪
    所用或犯罪所得之物，亦據被告高淑玲於100年1月14日審理
    中供明在卷，爰均不予宣告沒收。
據上論斷，應依刑事訴訟法第273 條之1 第1 項、第299 條第1
項前段，刑法第28條、第231條第1項前段、第47條第1項、第41
條第1項前段、第42條第3項前段、第38條第1項第2款、第3款，
刑法施行法第1條之1第1項、第2項但書，判決如主文。
中    華    民    國   100    年    1     月    28    日
                  刑事第十一庭  法  官  江奇峰
以上正本證明與原本無異。
如不服本判決應於收受判決後10日內向本院提出上訴書狀，並應
敘述具體理由；其未敘述上訴理由者，應於上訴期間屆滿後20日
內向本院補提理由書（均須按他造當事人之人數附繕本）「切勿
逕送上級法院」。
                                書記官  林素珍
中    華    民    國   100    年    1     月    28    日
附錄論罪科刑法條
中華民國刑法第231條第1項：
意圖使男女與他人為性交或猥褻之行為，而引誘、容留或媒介以
營利者，處5 年以下有期徒刑，得併科10萬元以下罰金。以詐術
犯之者，亦同。
附表一
┌──────┬─────────────┬──────┐
│ 編號       │物品名稱                  │數量        │
├──────┼─────────────┼──────┤
│ 1          │現金(新臺幣)              │3000元      │
├──────┼─────────────┼──────┤
│ 2          │服務小姐打鐘卡            │20張        │
├──────┼─────────────┼──────┤
│ 3          │施美枝打鐘卡              │2張         │
├──────┼─────────────┼──────┤
│ 4          │男客免費計次卡            │1張         │
├──────┼─────────────┼──────┤
│ 5          │施美枝薪資袋              │1個         │
├──────┼─────────────┼──────┤
│ 6          │服務小姐點抬單            │3張         │
├──────┼─────────────┼──────┤
│ 7          │應召站7至8月收支表        │1包         │
├──────┼─────────────┼──────┤
│ 8          │店家拆帳規則              │1張         │
├──────┼─────────────┼──────┤
│ 9          │施美枝電話簿              │1本         │
├──────┼─────────────┼──────┤
│ 10         │公司懲罰紀錄              │1包         │
├──────┼─────────────┼──────┤
│ 11         │公司小姐履歷表            │18張        │
├──────┼─────────────┼──────┤
│ 12         │服務小姐健檢卡            │7張         │
├──────┼─────────────┼──────┤
│ 13         │休假表                    │2張         │
├──────┼─────────────┼──────┤
│ 14         │會員消費記錄              │1張         │
├──────┼─────────────┼──────┤
│ 15         │電子產品(GPLUS廠牌手機含  │1支         │
│            │0000000000sim)            │            │
├──────┼─────────────┼──────┤
│ 16         │電子產品(臨檢警示器開關)  │1個         │
├──────┼─────────────┼──────┤
│ 17         │電子產品(監視器鏡頭)      │4個         │
├──────┼─────────────┼──────┤
│ 18         │畫面分割器                │1個         │
├──────┼─────────────┼──────┤
│ 19         │電子產品(監視器螢幕)      │1個         │
├──────┼─────────────┼──────┤
│ 20         │男客精液殘留              │1包         │
├──────┼─────────────┼──────┤
│ 21         │打卡鐘                    │1個         │
├──────┼─────────────┼──────┤
│ 22         │現金(新臺幣)              │3000元(在扣 │
│            │                          │案施美枝薪資│
│            │                          │袋內扣得)   │
└──────┴─────────────┴──────┘
附表二
┌──────┬─────────────┬──────┐
│ 編號       │ 物品名稱                 │數量        │
├──────┼─────────────┼──────┤
│ 1          │現金(新臺幣)              │2000元      │
├──────┼─────────────┼──────┤
│ 2          │拆帳紙(依蝶、金鼎2家)     │1張         │
├──────┼─────────────┼──────┤
│ 3          │店章                      │1個         │
├──────┼─────────────┼──────┤
│ 4          │依蝶美容瘦身管發票章      │1個         │
├──────┼─────────────┼──────┤
│ 5          │員工資料                  │1本         │
├──────┼─────────────┼──────┤
│ 6          │員工打鐘卡                │8張         │
├──────┼─────────────┼──────┤
│ 7          │員工上下班打卡機          │1個         │
├──────┼─────────────┼──────┤
│ 8          │員工排假表                │1個         │
├──────┼─────────────┼──────┤
│ 9          │電話帳單(高淑華)          │1盒         │
├──────┼─────────────┼──────┤
│ 10         │統一發票三聯式(金鼎美容生 │5本         │
│            │活館)                     │            │
├──────┼─────────────┼──────┤
│ 11         │電子產品(監視器螢幕)      │1臺         │
├──────┼─────────────┼──────┤
│ 12         │電子產品(畫面分割器)      │1臺         │
├──────┼─────────────┼──────┤
│ 13         │電子產品(監視器鏡頭)      │1臺         │
└──────┴─────────────┴──────┘